臺灣高雄地方法院刑事判決　　　　　　　 96年度易字第884號
公　訴　人　臺灣高雄地方法院檢察署檢察官
被　　　告　乙○○
上列被告因恐嚇案件，經檢察官提起公訴（96年度偵字第1072號
），本院合議庭裁定由受命法官獨任進行簡式審判程序，判決如
下：
    主  文
乙○○犯恐嚇危害安全罪，處拘役肆拾日，如易科罰金，以新臺
幣壹仟元折算壹日。
    事  實
一、乙○○係丙○○之子，兩人間具有家庭暴力防治法第3 條第
    3 款規定之直系血親家庭成員關係，彼此感情不睦。民國95
    年12月9 日晚上，乙○○與丙○○因細故發生口角後，竟基
    於恐嚇之犯意，於同日晚上10時22分許，在高雄縣內門鄉內
    豐村13甲5 號住處2 樓房間內，以其所持用門號0000000000
    號行動電話撥打丙○○所持用門號0000000000號行動電話，
    向丙○○恫稱：「我在幹你娘機巴，我要買汽油把你燒掉」
    等加害生命、身體之語，使丙○○心生畏懼，致生危害於其
    生命、身體之安全。
二、案經丙○○訴由高雄縣政府警察局旗山分局報告臺灣高雄地
    方法院檢察署檢察官偵辦起訴。
    理  由
一、本件被告乙○○所犯為死刑、無期徒刑、最輕本刑為3 年以
    上有期徒刑以外之罪，其於準備程序進行中，就被訴事實為
    有罪之陳述，經告知簡式審判程序之旨，並聽取當事人之意
    見後，本院合議庭裁定由受命法官獨任進行簡式審判程序，
    合先敘明。
二、(一)訊據被告乙○○對於上揭犯罪事實於本院審理時坦承不諱
    ，核與告訴人丙○○警詢中之指證相符（見警卷第5 至7 頁
    ），復有門號0000000000號行動電話96年12月9 日通聯紀錄
    1 份在卷可考（見偵卷第11至12頁），被告上開供述與事實
    相符，自可採為認定事實之證據，其恐嚇犯行，堪以認定。
    (二)被告雖復辯稱其打電話給丙○○，係因隔日工作要騎機車
    ，欲告知丙○○其要去加油云云。惟查，其與告訴人發生口
    角後，兩人之關係勢必因此處於緊張對立之狀態，衡以被告
    於案發之際係滿33歲之成年人，對於是否去加油等生活瑣事
    ，當無一一告知告訴人之理。況觀之被告於與告訴人之通訊
    中，係先稱「我在幹妳娘雞巴」後，始提及買汽油一事，倘
    果如被告所言，係欲告知告訴人其要去加油，則就前後言之
    連貫性而言，亦屬突兀而與常情相違，是被告前揭所辯並不
    足採，併此敘明。
    (三)綜上所述，被告恐嚇犯行事證明確，應予依法論科。
三、按家庭暴力者，謂家庭成員間實施身體或精神上不法侵害之
    行為；又家庭暴力罪者，謂家庭成員間故意實施家庭暴力行
    為而成立其他法律所規定之犯罪，家庭暴力防治法第2 條第
    1 款、第2 款定有明文。被告乙○○與告訴人丙○○係父子
    關係，業據被告供明在卷（見警卷第2 頁），屬家庭暴力防
    治法第3 條第1 款規定之家庭成員關係，而被告2 人所為恐
    嚇危害安全之行為，已屬家庭成員間實施身體或精神上不法
    侵害之行為，即為家庭暴力防治法第2 條第1 款之家庭暴力
    ，且構成刑法第305 條之恐嚇危害安全罪，惟因家庭暴力防
    治法之上開規定並無罰則之規定，是以應僅依刑法第305 條
    恐嚇危害安全罪之規定予以論罪科刑，至檢察官於論罪法條
    漏列家庭暴力防治法之規定，尚有未合，本院自應予以補充
    。爰審酌被告僅因細故，即以言語恐嚇父親丙○○，行為實
    有可議之處，惟念及告訴人於偵訊中表示願意原諒被告（見
    偵卷第9 頁）等一切情狀，量處如主文所示之刑，並參酌被
    告職業為工、教育程度為國中畢業等情狀（參見警卷調查筆
    錄受詢問人欄），諭知以新臺幣1000元折算1 日之易科罰金
    折算標準，以資懲儆。
據上論斷，應依刑事訴訟法第299 條第1 項前段、第273 條之1
第1 項，刑法第305 條、第41條第1 項前段，刑法施行法第1 條
之1 判決如主文。
本案經檢察官甲○○到庭執行職務。
中　　華　　民　　國　　96　　年　　5 　　月　　24　　日
                  刑事第六庭    法  官    王  琁
上正本證明與原本無異
如不服本判決，應於判決送達後10日內，向本院提出上訴狀。
中　　華　　民　　國　　96　　年　　5 　　月　　24　　日
                                書記官    黃國忠
附錄本案判決論罪科刑法條：
中華民國刑法第305條
（恐嚇危害安全罪）
以加害生命、身體、自由、名譽、財產之事，恐嚇他人致生危害
於安全者，處2 年以下有期徒刑、拘役或3 百元以下罰金。
